# 自身权益工具结算等值黄金

提问人：悠扬的心 时间：2018-05-31 14:42:57
CAS 37第十条 如果一项金融工具须用或可用企业自身权益工具进行结算，需要考虑用于结算该工具的企业自身权益工具，是作为现金或其他金融资产的替代品，还是为了使该工具持有方享有在发行方扣除所有负债后的资产中的剩余权益。如果是前者，该工具是发行方的金融负债；如果是后者，该工具是发行方的权益工具。在某些情况下，一项金融工具合同规定企业须用或可用自身权益工具结算该金融工具，其中合同权利或合同义务的金额等于可获取或需交付的自身权益工具的数量乘以其结算时的公允价值，则无论该合同权利或合同义务的金额是固定的，还是完全或部分地基于除企业自身权益工具的市场价格以外变量（例如利率、某种商品的价格或某项金融工具的价格）的变动而变动的，该合同应当分类为金融负债。
个人理解主要还是由于黄金价格与甲公司股价不相关，乙公司承担的公允价值变动风险并不基于甲公司的剩余权益，这里的以自身权益工具结算仅起到替代货币的作用，因此划分为金融负债。

回答人：chenyiwei
赞同。“义务金额固定或可确定”并不是确认负债的前提条件。即使是很多传统的负债，如预计负债，其金额也不是“固定或可确定”的。